臺灣高等法院臺中分院民事判決
110年度重上更一字第102號
上  訴  人  巨擘科技股份有限公司
法定代理人  邱丕良  
訴訟代理人  蔡雪苓律師
被  上訴人  泓赫企業股份有限公司
法定代理人  王辰德  
訴訟代理人  楊砥柱  
            王彥川  
上列當事人間請求給付買賣價金事件，上訴人對於中華民國108
年6月28日臺灣苗栗地方法院108年度重訴字第34號第一審判決提
起上訴，經最高法院第一次發回更審，本院於民國111年1月18日
言詞辯論終結，判決如下：
    主  文
一、原判決關於駁回上訴人後開第二項之訴部分，及該部分假執
    行之聲請，暨該訴訟費用之裁判均廢棄。
二、被上訴人應給付上訴人新臺幣1,800萬元，及自民國108年4
    月11日起至清償日止，按日給付上訴人新臺幣3,000元。
三、原判決關於命上訴人給付被上訴人新臺幣828萬8,600元本息
    部分，及該部分假執行之宣告，暨除確定部分外訴訟費用之
    裁判均廢棄。
四、上開廢棄部分，被上訴人在第一審之反訴及假執行之聲請均
    駁回。
五、其餘上訴駁回。
六、第一（除確定部分外）、二審及發回前第三審訴訟費用，均
    由被上訴人負擔。
七、本判決所命給付，於上訴人以新臺幣600萬元供擔保後得假
    執行；但被上訴人如以新臺幣1,800萬元預供擔保，得免為
    假執行。
    事實及理由
壹、程序部分
    上訴人之法定代理人已於民國110年12月29日由祁甡變更為
    邱丕良，並據邱丕良具狀聲明承受訴訟(本審卷第91頁)，合
    於規定，應予准許。　　
貳、實體部分：
一、上訴人主張：
　㈠被上訴人於105年3月11日向伊購買所有093 栗建管銅使字第0
    000-000號變電站設備（下稱系爭變電站設備），約定價金
    為新臺幣（下同）2,300萬元，簽約時給付500萬元，餘款1,
    800萬元於使用時或電號移轉時一次支付，最晚不超過106年
    12月31日，第6條第1項約定如全部或一部分不履行付款時，
    逾期部分，按日加付逾期款項萬分之三計算之滯納金，並簽
    訂變電站買賣契約（下稱系爭契約）。詎被上訴人僅於簽約
    時給付500萬元，逾106年12月31日仍未給付餘款。
　㈡爰依買賣關係及系爭契約第6條第1項約定，求為命被上訴人
    給付1,800萬元，及起訴狀繕本送達翌日起，按日以逾期款
    項萬分之3 計算即每日5,400元之違約金。
二、被上訴人則以：
  ㈠系爭契約之買賣標的包含系爭變電站設備、一般高壓電號即0
    0-00-0000-00-0電號，與停用中之特高壓電號即00-00-0000
    -00-0電號（下稱14-5電號、08-7電號），上訴人未依約使0
    8-7電號及系爭後續供電線路設備之施設設備處於可使用之
    狀態，被上訴人分別於105年9月10日、同年12月2日、106年
    4月17日催告上訴人取得系爭變電站設備及電號之新設用電
    核准，上訴人未能取得。另上訴人未依系爭契約第4條第3項
    約定，於106年9月20日出售管溝土地前，通知伊優先購買，
    違反契約義務。被上訴人已於108年2月27日解除系爭契約，
    上訴人不得請求價金餘款及違約金。
　㈡系爭契約經既已解除，被上訴人得請求上訴人返還已付價金5
    00萬元。又上訴人未取得用電核准，被上訴人得依系爭契約
    第6條第2項約定，請求上訴人給付自106年1月21日起至108
    年3月7日止，按每日5,400元計算之違約金共419萬0,400元
    。爰提起反訴，求為命上訴人給付919萬0,400元及加計法定
    遲延利息。
三、本院審理範圍之說明：
　㈠原審就本訴部分，認為上訴人請求被上訴人給付價金餘款1,8
    00萬元，並按日以5,400元計算之違約金，為無理由，而予
    駁回，並駁回上訴人假執行之聲請；就反訴部分，認為被上
    訴人請求上訴人返還訂金500萬元及給付違約金419萬0,400
    元暨其法定遲延利息，為有理由，而予准許，並酌定相當擔
    保金額為准、免假執行之宣告。
　㈡上訴人就其本、反訴受敗訴判決部分均提起上訴，本院前審
    就本訴部分仍為上訴人敗訴之判決；就反訴部分，則改命上
    訴人僅應返還定金500萬元及給付106年7月7日起至108年3月
    7日之違約金328萬8,600元，合計828萬8,600元暨其法定遲
    延利息。
　㈢上訴人就本院前審判決其敗訴部分，均提起第三審上訴，並
    經最高法院發回本院更審；被上訴人就本院前審判決其敗訴
    部分(即106年1月21日起至106年7月6日止之違約金)並未上
    訴，已經確定，不在本院審理範圍。
四、兩造於本審之聲明：
　㈠上訴人方面：
　　⒈原判決不利於上訴人部分廢棄。
　　⒉被上訴人應給付上訴人1,800萬元，及自起訴狀繕本送達之
      翌日起至清償日止，按日給付上訴人5,400元。
　　⒊被上訴人於第一審之反訴(除確定部分外)駁回。
　㈡被上訴人則答辯聲明：上訴駁回。
五、兩造爭執及不爭執事項：
　㈠不爭執事項：　　　　　
　　⒈被上訴人與上訴人區外分公司於105年3月11日簽訂系爭契
      約，該契約第1條約定：「買賣標的物：一、設備：093栗
      建管銅使字第0000-000號之變電站設備。二、電號00-00-
      0000-00-0及00-00-0000-00-0（停用中）將隨同變電站設
      備一併移轉。」；第2條約定價金為2,300萬元（不含營業
      稅）；第3條約定：「付款方式：一、甲方（即被上訴人
      ）應於雙方訂定本契約時給付新台幣伍佰萬元整予乙方（
      即上訴人），作為本契約之訂金。二、剩餘價款新台幣壹
      仟捌百萬元整於使用前或電號移轉時一次支付，最晚不得
      超過106年12月31日。」第4條約定：「乙方義務：一、乙
      方應確認變電站內設備為可使用狀態。二、乙方應提供電
      號移轉登記之必要協助…。三、乙方應無償提供線路管溝
      之使用權，爾後管溝土地出售時，保證甲方有優先購買權
      」（見一審卷第15～17頁、49～51頁）。
    ⒉系爭契約第6條約定：「違約責任：一、甲方全部或一部分
      不履行本約定之付款時，其逾期部分甲方應按日加付以逾
      期給付款項萬分之三計算之滯納金，於補交價款時一併繳
      清。甲方如有違反本契約約定之事項，經乙方要求甲方履
      約，若甲方惡意不履行時，乙方得解除本契約並將扣除違
      約金之款項歸還甲方。二、乙方如有不履行本契約約定時
      ，其逾期部分，乙方應按日加付該相關款項萬分之三計算
      之違約金，又乙方如有違反本契約約定之事項，經甲方要
      求乙方履約，若乙方惡意不履行時，甲方得解除本契約，
      若因此解約乙方須將甲方支付價款全部退還甲方並支付違
      約金」（見一審卷第17、51頁）。
    ⒊被上訴人已給付上訴人訂金500萬元。
    ⒋臺電公司苗栗區營業處(下稱簡稱台電公司)於108年2月20
      日發函予被上訴人，告知系爭電號於102年6月28日暫停全
      部用電，已逾2年復電期限，如需申請供電，則另需依營
      業規則及電業法、用電廠所及專任電器技術人員管理規則
      相關規定辦理供電（見一審卷第63～65頁）。
    ⒌被上訴人於105年9月10日以存證信函向上訴人表示上開台
      電公司所函知之情事，並表示系爭變電站設備也非專業廠
      商認證的產品，不能使用，並要求退還500萬元預付款及
      利息損失，上訴人有收受該存證信函（見一審卷第67～75
      頁）。被上訴人復於105年12月2日再發函予上訴人表示應
      於106年1月20日前取得用電核准函，否則將請求退還500
      萬元及違約金200萬元，上訴人有收受該函文（見一審卷
      第77～78頁）。
    ⒍上訴人有將台電公司106年1月5日函文以電子郵件傳送予被
      上訴人之受僱人，上載就上訴人區外分公司105年11月2日
      新設用電計劃書，台電公司檢討後，規劃由銅中變電所～
      苗巨紅線分歧至「巨科」以3相3線式69kV一回線供電，上
      述引供方式及核供容量自發文日起1年內有效（見一審卷
      第139頁、第145～147頁），上訴人並有提出台電公司106
      年4月6日線路補助費通知單予被上訴人，上載線路補助費
      為320萬元，該費用應於106年5月5日前繳納，以便備料興
      工，早日供電。如逾期未繳，台電公司將保留2個月，如
      再逾期，將視為不擬用電，將申請案件取消（見一審卷第
      79頁）；而上訴人區外分公司另於106年4月28日發函被上
      訴人，表示申請復電程序已至最後階段，因完成後牽涉每
      月基本電費繳付，雙方應確認移轉登記時程，請被上訴人
      告知系爭電號移轉登記日期（見一審卷第151頁）。
    ⒎被上訴人另於106年4月17日發函向上訴人表示迄106年2月2
      4日止尚未取得系爭電號之新設用電核准函，致被上訴人
      須於環評報告書中將該電號、地號及相關設備剔除，而上
      訴人應負責申請工作及負擔費用，另依據系爭契約第4條
      第3項，被上訴人對於線路管溝土地有優先購買權，而付
      款期限已更改為106年12月31日，上訴人有收受該函文（
      見一審卷第81～82頁）；復於106年10月18日有寄發存證信
      函予上訴人，強調系爭契約第4條第3項優先購買權事宜，
      上訴人亦有收受該存證信函（見一審卷第83～84頁）。
    ⒏變電站之地下線路管溝所經過之苗栗縣○○鄉○○○段○○○段00○
      00○00地號土地，業於106年11月23日以買賣為原因，移轉
      登記予紀德興公司（見一審卷第91～97頁）。而其買賣契
      約第4條約定「有關已埋設標的物之地下供電、供水、環
      保及消防設備及管線，在辦理移轉登記後，雙方應繼續維
      持以維護既有雙方廠區供電、供水、環保及消防設備暢通
      ，但若甲方（即紀德興公司）日後欲將原有廠房拆除、改
      建，須挖開地基或地下室時不在此限。」（見一審卷第15
      5～165頁）。
    ⒐被上訴人於108年2月27日以存證信函向上訴人表示因上訴
      人迄今尚未將變電站設備交予被上訴人，亦未將系爭電號
      辦妥移轉登記，另上訴人有將72、74、75地號3筆土地移
      轉他人，未事先通知被上訴人優先承購，上訴人違反系爭
      契約約定，依系爭契約第6條第2項約定解除系爭契約，並
      請上訴人於函到5日內依約退還500萬元，並將變電站設備
      自廠房中清除，該存證信函於同年3月7日為上訴人收受（
      見一審卷第99～111頁）。
    ⒑本訴之起訴狀繕本係於108年4月10日送達被上訴人（見一
      審卷第31頁）；而反訴之起訴狀繕本係於108年4月23日送
      達上訴人（見一審卷第205頁）。
    ⒒依系爭契約第6條第1項約定之逾期滯納金為按日5,400元，
      而第6條第2項約定之違約金亦為按日5,400元。
    ⒓106年1月21日起至108年3月7日止，共計776天。
　㈡本件爭點：
　　⒈上訴人得否依系爭契約第3條之約定，請求被上訴人給付價
      金餘款1,800萬元？另可否依系爭契約第6條第1項之約定
      ，請求被上訴人給付按日5,400元計算之違約金？
　　⒉被上訴人主張上訴人未將系爭電號辦妥新設用電申請，且
      未確認變電廠內用電設備處於可使用狀態，另將管溝土地
      出售他人而未保障被上訴人之優先購買權，違反系爭契約
      之約定，依系爭契約第6條第2項解除契約，並請求返還定
      金500萬元，及給付自106年7月7日起至108年3月7日止按
      日5,400元計算之違約金328萬8,600元，有無理由？上訴
      人抗辯係被上訴人拒絕配合系爭電號移轉登記，且將管溝
      土地出賣他人，非為解除契約之原因，是否有據？
六、得心證之理由：
　㈠被上訴人不得以上訴人違反系爭契約第1條、第4條第1、2項
    項之義務而解除契約：
　　⒈系爭契約第1條關於買賣標的物分列設備及電號，第2條價
      款約定設備以2,300萬元計價（不含營業稅），第4條乙方
      （即上訴人）義務為確認變電站內設備為可使用狀態、提
      供電號移轉登記之必要協助，並提供減少用電、用水之證
      明，以利甲方（即被上訴人）申請事宜。由上開契約之文
      義可知，雙方僅約定上訴人就買賣標的物之系爭變電站設
      備部分，應確認為可使用之狀態；至於電號移轉部分，則
      僅需提供必要之協助。
　　⒉另被上訴人105年12月2日致上訴人函亦載明「民國105年9
      月20日與貴公司邱總經理於本公司位於苗栗縣○○市○○路00
      0號臨時辦公室商談，雙方決議本公司辦理電號過戶，貴
      公司邱總經理已承諾會全力協助本公司辦理新設用電事宜
      」等語（見一審卷第77頁）。茲兩造於簽約後之105年9月
      20日當面商議時，既仍確認應由被上訴人辦理電號過戶及
      新設用電事宜，上訴人僅承諾協助，則上訴人主張系爭契
      約約定賣方除需確認變電站設備為可使用狀態外，其他額
      外之線路設備及如申請復電及移轉電號等行政作業，均係
      應由買方(被上訴人)自行完成，上訴人僅居於協助及配合
      之立場，應可採信。
　　⒊上訴人已確認系爭變電站設備為可使用之狀態：
　　　⑴上訴人在105年11月2日向台電公司提出「新增設用電計
        畫書」時，即檢附經國光電機技師事務所劉德一電機工
        程技師所制作之「69kv變電站電器單線圖」(本院前審
        卷一第220～222頁)。該圖右下方並已說明該案經台電公
        司核可准予用電申請，申請系統饋線最高及最低之用電
        容量業已核准等語。
　　  ⑵又台電公司受理上訴人之申請後，旋於106年1月5日以業
        字第1058120257號函覆上訴人表示：將規劃由銅中變電
        所～苗巨紅線分歧至「巨科」以3相3線式69kV一回線供
        電，上述引供方式及核供容量自發文日起1年內有效等
        語（見不爭執事項第⒍點)。茲上訴人提供作為用電申請
        之變電站設備，既經合格電機技師簽認，且經台電公司
        審查通過，足以證明，系爭變電站設備確實處於可使用
        之狀態無疑。
　　⒋上訴人已協助被上訴人辦理電號過戶及新設用電申請事宜
      ：
　　　⑴兩造於105年9月20日在被上訴人公司苗栗臨時辦公室商
　　　　談之後，上訴人即於105年11月2日向台電公司提出用電
        申請；106年1月5日取得新設用電核准函，並轉交被上
        訴人；且將台電公司106年4月6日之線路補助費通知單
        交付被上訴人；及於106年4月28日發函被上訴人，請告
        知電號移轉登記日期等事實，為被上訴人所不爭執(參
        本審卷第136頁筆錄)。
　　　⑵參照台電公司106年1月5日函覆上訴人之公文記載「用電
        申請之供電契約於貴公司繳付各項費用、檢具依法令規
        定之證明文件與完成用電設備，及本公司設置之供電線
        路設備施設完成、檢驗用戶用電設備合格與完成送電等
        手續後，始生效力」(一審卷第139～141頁)，及台電公
        司嗣於106年4月6日出具線路補助費通知單，通知上訴
        人於2個月內繳納線路補助費320萬元等情(一審卷第149
        頁)，足以證明，上訴人確實已協助被上訴人完成特高
        壓新設用電之申請，一旦完成繳費之後，台電公司即可
        進行後續供電線路設備之施設甚明。
　　　⑶被上訴人對於上訴人已轉交線路補助費通知單之事實並
        不爭執，惟抗辯該筆320萬元之費用，不應由被上訴人
        繳納等語。惟查，關於向台電公司申請特高壓用電，上
        訴人僅具協助配合之義務，已如前述。且依系爭契約第
        5第2項約定「甲方(被上訴人)應自行負責變電站以外之
        線路、設備之配置」，茲台電公司所收取之線路補助費
        ，乃連接變電站及台電公司供電設施之線路，屬變電站
        以外之線路，依上開契約之約定，相關費用自應由被上
        訴人支付甚明。茲被上訴人於收受上訴人轉交之線路補
        助費通知單後，遲遲未於2個月內繳納上開費用，致台
        電公司無從進行後續供電線路設備之施設，自可歸責於
        被上訴人，難令上訴人承擔未協助被上訴人辦理電號過
        戶及新設用電事宜之責任。
　　⒌另查，被上訴人向上訴人購買系爭變電站設備，是計畫在
      該處興建熔融爐以設立資源再生處理廠，此有苗栗縣政府
      「泓赫資源再生處理廠環境影響說明會」專案小組現勘暨
      初審會議之開會通知單一份在卷可按(本院前審卷一第265
      頁)。惟上開環境影響評估於106年2月24日之初審結果並
      不順利，並經苗栗縣政府發函要求被上訴人於106年8月24
      日補正相關事項後再審(本院前審卷一第267～268頁)。然
      被上訴人非但未依要求補齊相關事項，反於106年8月7日
      自行撤案，亦有苗栗縣政府106年8月15日府環綜合字第10
      60031254號函在卷可按(本院前審卷一第171頁、本審卷第
      101頁)。無怪乎上訴人於106年4月6日轉知應向台電公司
      繳納線路補助費320萬元、及於106年4月28日催促告知電
      號移轉登記日期時，被上訴人均置之不理，顯然係因環境
      影響評估未通過，被上訴人擬自行撤案，從而對系爭變電
      站設備已無購買之需求所致。
　　⒍基上，上訴人已確認系爭變電站設備為可使用之狀態，且
      持續協助被上訴人辦理電號過戶及新設用電申請事宜，嗣
      因被上訴人不再有購買變電站設備之需求，致不願再繼續
      履行契約，自屬可歸責於被上訴人。則被上訴人以上訴人
      違反契約第1條、第4條第1、2項之規定而解除契約，自無
      理由。
　㈡被上訴人不得以上訴人違反系爭契約第4條第3項之義務而解
    除契約：　
　　⒈被上訴人另抗辯上訴人違反系爭契約第4條第3項之約定，
      於出售埋設管溝之土地時，未通知被上訴人優先承買，並
      據此解除契約等語。
　　⒉經查，上訴人係於106年9月20日就管溝所坐落之72、74、7
      5地號等3筆土地(其中72地號為其關係企業巨擘先進股份
      有限公司所有)與訴外人紀德興實業股份有限公司(下稱紀
      德興公司)簽訂不動產買賣契約，並於106年11月23日移轉
      所有權予紀德興公司等情，有不動產買賣契約書及土地登
      記謄本在卷可稽(一審卷第91～97頁、第155～165頁)。觀諸
      上訴人與第三人簽訂不動產買賣契約及移轉土地所有權登
      記之時間，均為被上訴人就設立資源再生處理廠於106年2
      月24日之環境影響評估未通過，且自行於106年8月7日撤
      案之後。換言之，被上訴人在上訴人將前開土地出售第三
      人之前，早已決定放棄資源再生處理廠之申請甚明。
　　⒊按民法第148條第2項規定，行使權利，履行義務，應依誠
      實及信用方法。該條所稱「行使權利」，當涵攝因給付遲
      延所生契約解除權在內，是債權人因債務人給付遲延欲行
      使契約解除權，於行使該解除權時，亦得依此誠信原則予
      以檢驗，此乃權利社會化基本內涵所必然之解釋。再者，
      權利濫用係指逸出權利的、社會的、經濟的目的或社會所
      不容許之界限行使權利而言；苟債權人權利之行使與其前
      之行為有所矛盾，或有特別情事，因其權利之行使，將致
      權義狀態顯然失衡，亦得認係違反誠信原則。
　　⒋承前所述，被上訴人於環境影響評估審查未通過後，因無
      購買系爭變電站設備之需求，因而對上訴人通知其向台電
      公司繳納線路補助費及確認電號移轉日期等事項，均置之
      不理，顯然已無繼續履行系爭契約之意願。此由被上訴人
      早在106年10月18日即知悉上訴人與紀德公司簽訂不動產
      買賣契約(參被上訴人北苗郵局第47號存證信函，一審卷
      第83～84頁)，卻遲至108年2月27日始以存證信函通知解除
      契約，即可證明。則被上訴人要求上訴人應通知伊優先承
      買埋設管溝之土地，與伊自行撤回資源再生廠設立之申請
      ，明顯前後矛盾。其既無意願再購買系爭變電站設備而無
      履行契約之意思，嗣再以上訴人未通知其優先購買管溝土
      地而解除契約，參照上開說明，其行使解除契約之行為，
      即有違反誠信原則，應受到限制。從而，被上訴人以上訴
      人違反系爭契約第4條第3項之義務而解除契約，亦不應准
      許。
　㈢上訴人得依系爭契約第3條第2項、第6條第1項之規定，請求
    被上訴人給付剩餘價款及滯納金：
　　⒈系爭契約第3條關於付款方式之約定為：簽約時給付500萬
      元作為訂金；剩餘價款1,800萬元於變電站設備使用前或
      電號移轉時一次支付，最晚不得超過106年12月31日。經
      查，系爭變電站設備已因可歸責於被上訴人之事由，致尚
      未開啟使用或未辦理電號移轉，已如前述，則上訴人自毋
      需負擔給付遲延之責任，上訴人不得以被上訴人未移轉電
      號或系爭變電站設備尚未啟用，而拒絕給付剩餘價款。茲
      雙方約定給付剩餘價款之最後期限已屆至，則上訴人依據
      系爭契約第3條第2項之規定，請求被上訴人給付1,800萬
      元，為有理由。
　　⒉系爭契約第6條第1項約定：被上訴人不履行付款時，其逾
      期部分，應按日加付以逾期給付款項萬分之三計算之滯納
      金。雖兩造均不爭執依系爭契約第6條第1項約定之逾期滯
      納金為每日5,400元(計算式：18,000,000×0.0003＝5,400)
      ，惟查：
　　　⑴契約當事人以確保債務之履行為目的，約定於債務人不
        履行債務或不為適當之履行時，所應支付之違約金，除
        契約約定其為懲罰性之違約金外，概屬於賠償總額預定
        性之違約金，以免對債務人造成不利，觀諸民法第250
        條之規定及其修正理由自明。本件兩造於系爭契約第6
        條第1項所約定，由被上訴人加給按日計算之滯納金，
        既無特別約定，自應認屬損害賠償總額之預定性質之違
        約金。
　　　⑵再按約定之違約金過高者，法院得減至相當之數額，民
        法第252條定有明文；而衡量違約金是否相當，即須依
        一般客觀事實、社會經濟狀況及當事人所受損害情形，
        以為斟酌之標準。又約定之違約金是否過高，應就債務
        人若能如期履行債務時，債權人可得享受之一切利益為
        衡量之標準。
　　　⑶本院審酌被上訴人遲延給付剩餘價款致上訴人所受之損
        害，乃上訴人無法及時取得、運用該筆款項之利息損失
        。倘以雙方約定之萬分之三計算，年利率約為10.95％(
        計算式：3/10000×365×100％＝10.95％)，高出法定利率年
        息5％甚多，且與當今金融機構之存款利率僅約1％左右之
        水準，亦有相當之差距。本院審酌上情，認上訴人請求
        之滯納金應以每日3,000元為適當，逾此部分之請求，
        即無理由。
　㈣被上訴人主張解除契約，反訴請求上訴人返還訂金500萬元，
    及自106年7月7日起至108年3月7日止，按日加給5,400元之
    違約金，為無理由：　　　　　　　
　　查，被上訴人不得以上訴人違反系爭契約第1條、第4條第1
    、2、3項之規定解除契約，已如前述。則被上訴人依系爭契
    約第6條第2項規定，請求上訴人返還訂金500萬元，及按日
    加給5,400元之違約金，自不應准許。
七、綜上所述：
　㈠本訴部分：
　　上訴人依系爭買賣契約第3條第2項、第6條第1項之規定，請
    求被上訴人給付1,800萬元，及自起訴狀繕本送達之翌日即1
    08年4月11日起，至清償日止，按日給付3,000元部分，自屬
    正當，應予准許；逾此部分之請求，即無理由。從而原審就
    上開應准許部分，為上訴人敗訴之判決，尚有未洽。上訴論
    旨指摘原判決此部分不當，求予廢棄改判，為有理由，爰由
    本院廢棄改判如主文第二項所示。至於上訴人之請求不應准
    許部分，原審為上訴人敗訴之判決，並駁回其假執行之聲請
    ，經核並無不合，上訴意旨指摘原判決此部分不當，求予廢
    棄改判，為無理由，應駁回此部分之上訴。又上訴人勝訴部
    分，兩造於原審均已陳明願供擔保宣告准免假執行，經核均
    無不合，爰分別酌定相當擔保金額准許之。
　㈡反訴部分：　
　　被上訴人依解除契約之法律關係，請求上訴人給付828萬8,6
    00元本息，為無理由，不應准許。原審判命上訴人給付，並
    附條件為假執行及免為假執行之宣告，自有未洽。上訴意旨
    指摘原判決此部分不當，求予廢棄改判，為有理由。自應由
    本院廢棄改判如主文第三、四項所示。
八、本件事證已臻明確，兩造其餘之攻擊或防禦方法及所用之證
    據，經本院斟酌後，認為均不足以影響本判決之結果，爰不
    逐一論列，附此敘明。
九、據上論結，本件上訴為一部有理由、一部無理由，爰判決如
    主文。
中　　華　　民　　國　　111 　年　 　2　　月　　15　　日
                  民事第七庭    審判長法　官  王　銘
　　　　　　　　　　　      　　　　　法　官  唐敏寶
　　　　　　　　　　　      　　　　　法　官  高英賓
正本係照原本作成。
如不服本判決，應於收受送達後二十日內向本院提出上訴書狀，
其未表明上訴理由者，應於提出上訴後二十日內向本院補提理由
書狀（均須按他造當事人之人數附繕本）。因疫情而遲誤不變期
間，得向法院聲請回復原狀。
上訴時應提出委任律師或具有律師資格之人之委任狀。委任有律
師資格者，另應附具律師資格證書及釋明委任人與受任人有民事
訴訟法第四百六十六條之一第一項但書或第二項所定關係之釋明
文書影本。如委任律師提起上訴者，應一併繳納上訴裁判費。
                                      書記官  吳伊婷
　　　　　　　　　　　　　　　　　　　
中　　華　　民　　國　　111 　年　　2 　　月　　15　　日